【裁判字號】    99,交聲,98
【裁判日期】    990430
【裁判案由】    聲明異議
【裁判全文】
臺灣嘉義地方法院交通事件裁定          99年度交聲字第98號
原處分機關  交通部公路總局嘉義區監理所
異  議  人
即受處分人  乙○○
上列異議人即受處分人因違反道路交通管理處罰條例案件，對於
交通部公路總局嘉義區監理所於民國九十九年二月二十六日所為
之處分（原處分案號：嘉監裁字第裁70-M00000000號），聲明異
議，本院裁定如下：
    主  文
異議駁回。
    理  由
一、原處分意旨略以：異議人即受處分人（下稱異議人）乙○○
    於民國九十九年二月七日八時五十六分許，駕駛車牌號碼N2
     -7573號自小客貨車，行經臺南縣鹽水鎮○○路東向北門路
    口處有燈光號誌管制之交岔路口時闖越紅燈。經臺南縣警察
    局警員以異議人有闖越紅燈之違規事實舉發，再由原處分機
    關即交通部公路總局嘉義區監理所（下稱原處分機關）依道
    路交通管理處罰條例第五十三條第一項、第六十三條第一項
    及違反道路交通管理事件統一裁罰基準及處理細則第四十一
    條、第四十三條、第四十四條及第六十七條之規定，按統一
    裁罰基準表，據以裁處異議人罰鍰新臺幣（下同）二千七百
    元，並記違規點數三點等語。
二、聲明異議意旨：異議人並無闖紅燈之行為，當時朝琴路往東
    路口為綠燈，因人多導致車速慢，越過停止線後，到達東側
    路口時有警察招手於是停車受檢，遭員警以目睹異議人於紅
    燈狀態未停等通過該路口，開單舉發，然與事實不符，當自
    小客貨車通過綠燈情形之停止線，警員離路口約八十公尺，
    以目測檢舉闖紅燈實有違誤。故原處分認定有誤，爰請求撤
    銷原處分云云。
三、按汽車駕駛人，行經有燈光號誌管制之交岔路口闖紅燈者，
    處新臺幣一千八百元以上五千四百元以下罰鍰，並予記違規
    點數三點，道路交通管理處罰條例第五十三條第一項及同條
    例第六十三條第一項第三款分別定有明文。
四、經查：
  （一）異議人於九十九年二月七日八時五十六分許，駕駛車牌
        號碼N2 -7573號自小客貨車，行經臺南縣鹽水鎮○○路
        東向北門路口處有燈光號誌管制之交岔路口時，經臺南
        縣警察局警員以異議人有闖越紅燈之違規事實舉發等情
        ，為異議人狀陳明確，並有臺南縣警察局上開舉發違反
        道路交通管理事件通知單乙紙附卷可稽，是此部分事實
        堪以認定。
  （二）證人即舉發警員甲○○於本院調查時結證稱：本件案發
        時伊與同事在臺南縣鹽水鎮○○路與北門路交岔路口的
        東側的南邊定點執行巡邏交整、交通稽查勤務，該交岔
        路口設有三個燈的紅綠燈交通號誌，異議人所駕駛上開
        自用小客貨車沿朝琴路西向東直行，伊在定點位置朝西
        邊紅綠燈的方向看，看到燈號已經變成紅燈，異議人所
        駕駛上開自用小客貨車仍闖越紅燈，伊見狀就把異議人
        攔檢依法告發；異議人當場沒有否認有闖紅燈的情事，
        但要求伊開金額小一點的違規事項，伊仍依法舉發（見
        本院卷第24頁至第27頁）等語，並有證人甲○○繪製之
        現場圖（見本院卷第36頁）、現場地圖（見本院卷第18
        頁）及卷附現場照片二幀（見本院卷第12頁）在卷可稽
        。對照異議人於本院調查時亦供承：伊看員警攔我下來
        在那邊站的很辛苦，當場伊有跟員警他說願意讓他開一
        個簡單的罰單，讓警察有業績，但是警察不願接受（見
        本院卷第32頁）等詞，足徵證人甲○○上開證述情節並
        非憑空杜撰，而係基於其所親身經歷之事實所為，其憑
        信性並無可疑。異議人固辯稱：當自小客貨車通過綠燈
        情形之停止線，警員離路口約八十公尺，以目測檢舉闖
        紅燈實有違誤云云，然員警定點攔查位置距離朝琴路東
        向車道該交岔路口號誌下方停止線為九十五公尺（四十
        五公尺加五十公尺）等情，有證人甲○○繪製之現場圖
        （見本院卷第36頁）在卷可佐，核與異議人於本院調查
        時所陳稱該距離距離約為九十八公尺等情吻合；參以證
        人甲○○於本院調查時證稱：「（問：你看到該號誌呈
        紅燈時，異議人所駕駛的自小客車的位置為何？）就是
        他從西直行到那個路口都沒有停下來過，停止線前已經
        是紅燈。紅燈時異議人在往東邊的停止線的西邊距離大
        約一公尺左右，就已經紅燈，他的車持續闖紅燈直行。
        」、「（問：你們攔停的位置距離東向車道的停止線，
        據你所標示九十五公尺，你如何判定異議人當時紅燈的
        車輛位置？）東西向的紅綠燈是一樣的，同步的，我距
        離比較近的號誌斜線距離不到五十公尺，亮紅燈後，以
        我們的視距可以馬上辨別紅綠燈沒有問題。從我們站的
        地方可以看到停止線沒有問題。」（見本院卷第27 頁
        、第28頁）等語；對照卷附由異議人所拍攝之現場照片
        （見本院卷第12頁）由警員定點位置往西方向查看，號
        誌顯示狀況及該朝琴路往東方向車輛之行進情形確能清
        楚辨識無誤；而朝琴路東向車道位於該交岔路口下方之
        停止線位置則約與東向號誌切齊等情，此觀卷附由異議
        人所拍攝之現場照片（見本院卷第12頁下方照片）及員
        警繪製之現場圖即明（見本院卷第36頁），再佐以異議
        人當時係以持續闖越紅燈直行均未停止等情，業經證人
        甲○○證述明確，故依上開現場情形，員警從其定點位
        置確得以目視方式辨別異議人當時是否闖越該紅燈號誌
        ，是堪認異議人於其行向號誌已轉為圓形紅燈時仍繼續
        進入交岔路口無訛。至異議人固舉證人即當時車上乘客
        翁黃雪欲證明當時並未闖越紅燈乙節，然證人翁黃雪於
        本院調查時證稱：伊當時乘坐在異議人所駕駛車輛之右
        後座；當時異議人是開慢慢在找停車位，要讓渠等下車
        買菜等語，是以證人翁黃雪乘坐之位置及當時已接近市
        場欲覓停車位下車之情形以觀，證人翁黃雪對於號誌顯
        示及轉換情形是否確有專注、持續之觀察，顯屬可疑；
        對照員警當時係在定點執行交通稽查勤務，其原本之任
        務及觀察路況之重點即在是否有車輛違規，從而關於當
        時車行狀況及號誌顯示情形自以員警之證詞較具證據價
        值，證人翁黃雪之證詞尚難遽予採憑。而按車輛面對圓
        形紅燈表示禁止通行，不得超越停止線或進入路口，道
        路交通標誌標線號誌設置規則第二百零六條第五款第一
        目規定甚明，是異議人於該交岔路口號誌顯示圓形紅燈
        仍進入交岔路口，是其確有行經有燈光號誌管制之交岔
        路口闖紅燈之事實至堪認定。從而，異議人辯稱：伊並
        無闖紅燈之行為云云，顯與客觀事實相違，自難據為其
        有利之認定。
五、綜上所述，本件異議人確有上揭違規事實，已堪認定。原處
    分機關依上揭規定及違反道路交通管理事件統一裁罰標準表
    之統一裁罰基準，裁處異議人罰鍰新臺幣二千七百元，並記
    違規紀錄三點，核無不當或違法。本件異議為無理由，應予
    駁回。
六、據上論斷，應依道路交通管理處罰條例第八十七條第二項、
    道路交通案件處理辦法第十九條規定，裁定如主文。
中    華    民    國    99    年    4     月    30    日
                  交通法庭法  官  曾宏揚
上列正本證明與原本無異。
如不服本裁定，應於裁定送達後5日內向本院提出抗告狀（應附
繕本）。
中    華    民    國    99    年    4     月    30    日
                          書記官  陳慶昀

司法院資訊處製作；財團法人民間司法改革基金會備份。
